臺灣板橋地方法院刑事判決　　　　　　　96年度易字第1354號
公　訴　人　臺灣板橋地方法院檢察署檢察官
被　　　告　甲○○
上列被告因贓物案件，經檢察官提起公訴（九十六年度偵字第六
七五八號、第六八五二號），本院裁定進行簡式審判程序，判決
如下：
    主    文
甲○○收受贓物，累犯，處拘役肆拾日，如易科罰金，以銀元
佰元即新臺幣玖佰元折算壹日，減為拘役貳拾日，如易科罰金，
以銀元佰元即新臺幣玖佰元折算壹日。
　　犯罪事實
一、甲○○前於民國九十三年間因竊盜案件，經本院以九十三年
    度簡字第三一九五號判處有期徒刑六月，如易科罰金，以銀
    元三百元折算一日確定，於九十四年一月四日入監服刑，於
    九十四年七月二日執行徒刑完畢（據此，本案構成累犯）。
    詎猶不知悔改，其明知真實姓名年籍不詳、綽號「廖仔」之
    成年男子所持有原搭配門號0000000000號、序號
    000000000000000號之ＳＥＮＷＯＮ牌ＳＧ
    一一００型折疊式香檳金色行動電話一具（該行動電話價值
    新臺幣二千元，且係乙○○於九十四年九月五晚間八時許，
    在臺北縣蘆洲市○○○路九十五號巷口，遭不詳男子搶奪）
    ，係來路不明之贓物，竟基於收受贓物之犯意，於九十四年
    九月間某日，在「廖仔」位於臺北縣新莊市某處之住處內，
    予以收受供己使用。嗣甲○○將該行動電話交由不知情之王
    偉翰（另經檢察官為不起訴處分）轉借不知情之曾誌忠提供
    予不知情之李昌典使用，惟仍經乙○○報警調閱行動電話門
    號通聯紀錄而循線查獲上情。
三、案經臺北縣政府警察局中和分局報請臺灣板橋地方法院檢察
    署檢察官偵查及同署檢察官自動檢舉簽分偵辦，並提起公訴
    ，甲○○於本院審理程序中就被訴事實為有罪之陳述，經告
    知簡式審判程序之旨，並聽取當事人之意見後，本院裁定進
    行簡式審判程序。
    理    由
一、上揭犯罪事實，業據被告甲○○於警詢及偵查中坦承在前述
    時間及地點，收受真實姓名年籍不詳、綽號「廖仔」之成年
    男子交付之上揭行動電話等事實無訛，並於本院審理時自白
    其收受贓物犯行不諱，且經被害人乙○○於警詢及偵查中指
    述綦詳，復據證人李昌典、曾誌忠、王偉翰於警詢及偵查中
    證述明確，另有贓物認領保管單一紙、雙向通聯紀錄查詢單
    二份及行動電話照片二張附卷可資佐證，足認被告自白確與
    事實相符。是本案事證明確，被告犯行堪以認定，應予依法
    論罪科刑。
二、查被告行為後，刑法部分條文業於九十四年二月二日經總統
    以華總一義字第０九四０００一四九０一號令修正公布，並
    自九十五年七月一日起生效施行（下稱現行刑法）；復參酌
    最高法院九十五年五月二十三日第八次刑事庭會議決議意旨
    ，現行刑法第二條第一項之規定，係規範行為後法律變更所
    生新舊法律比較適用之準據法，於現行刑法施行後，應適用
    現行刑法第二條第一項之規定，為「從舊從輕」之比較；又
    比較時應就罪刑有關之共犯、未遂犯、想像競合犯、牽連犯
    、連續犯、結合犯，以及累犯加重、自首減輕暨其他法定加
    減原因（如身分加減）與加減例等一切情形，綜其全部罪刑
    之結果而為比較。茲就本案新、舊法比較適用之結果分敘如
    下：
  (一)九十五年七月一日現行刑法修正施行前，刑法分則關於罰金
    刑之規定係以銀元為貨幣單位，且依現行罰金罰鍰提高標準
    條例第一條及第四條規定，應按各該具體條文制定或修正之
    時間先後，定其提高之倍數，並依現行法規所定貨幣單位折
    算新臺幣條例第二條規定，銀元以新臺幣元之三倍折算之。
    而刑法施行法於九十五年六月十四日經總統以華總一義字第
    ０九五０００八五一八一號令修正增訂第一條之一條文，該
    條規定：「（第一項）中華民國九十四年一月七日刑法修正
    施行後，刑法分則編所定罰金之貨幣單位為新臺幣。（第二
    項）九十四年一月七日刑法修正時，刑法分則編未修正之條
    文定有罰金者，自九十四年一月七日刑法修正施行後，就其
    所定數額提高為三十倍。但七十二年六月二十六日至九十四
    年一月七日新增或修正之條文，就其所定數額提高為三倍。
    」而刑法第三百四十九條第一項關於收受贓物罪之處罰，乃
    明訂「處三年以下有期徒刑、拘役或五百元以下罰金」，此
    自二十四年七月一日施行後即未再予修正。則依刑法施行法
    第一條之一規定，其罰金刑部分於九十五年七月一日刑法修
    正生效施行後，改以新臺幣元為單位，且數額應提高三十倍
    ；此與修正前之罰金刑係以銀元為貨幣單位，且適用罰金罰
    鍰提高標準條例之規定應提高十倍，再依現行法規所定貨幣
    單位折算新臺幣條例之規定以新臺幣元之三倍折算之，相較
    之下，就罰金刑之最高數額部分，對被告而言，二者適用結
    果並無不同。惟修正前刑法第三十三條第五款規定：「主刑
    之種類如左：五、罰金：一元以上。」現行刑法第三十三條
    第五款修正為：「主刑之種類如下：五、罰金：新臺幣一千
    元以上，以百元計算之。」則現行刑法關於罰金刑之最低數
    額部分，已較修正前之刑法規定提高。是綜合比較修正前、
    後關於刑法第三百四十九條第一項收受贓物罪第法定刑之規
    定，以修正前之刑法規定較有利於被告。
  (二)又被告行為後，刑法第四十七條關於累犯之要件雖經修正，
    惟無論依修正前、後刑法第四十七條規定，對被告而言，均
    應構成累犯，並加重本刑至二分之一，是對被告而言，二者
    適用結果並無不同。
  (三)再者，被告行為時之刑法第四十一條第一項前段規定：「犯
    最重本刑為五年以下有期徒刑以下之刑之罪，而受六個月以
    下有期徒刑或拘役之宣告，因身體、教育、職業、家庭之關
    係或其他正當事由，執行顯有困難者，得以一元以上三元以
    下折算一日，易科罰金。」依斯時有效施行之罰金罰鍰提高
    標準條例第二條前段規定（業於九十五年五月十七日經總統
    以華總一義字第０九五０００六九七九一號令修正公布刪除
    ，並自九十五年七月一日起生效），依刑法第四十一條易科
    罰金者，就其原定數額提高為一百倍折算一日，則被告行為
    時之刑法及罰金罰鍰提高標準條例關於易科罰金折算標準之
    規定，係以銀元三百元折算一日，經折算為新臺幣後，應以
    新臺幣九百元折算一日。而現行刑法第四十一條第一項前段
    規定：「犯最重本刑為五年以下有期徒刑以下之刑之罪，而
    受六個月以下有期徒刑或拘役之宣告者，得以新臺幣一千元
    、二千元或三千元折算一日，易科罰金。」比較修正前、後
    關於易科罰金折算標準之規定，以修正前刑法第四十一條第
    一項前段及修正前罰金罰鍰提高標準條例第二條前段規定，
    較有利於被告。
  (四)綜上，經整體比較全部罪刑之結果，以九十五年七月一日生
    效施行前之刑法規定，較有利於被告，是依現行刑法第二條
    第一項前段規定，自應一體適用被告行為時之法律即修正前
    之刑法規定。
三、核被告所為，係犯刑法第三百四十九條第一項之收受贓物罪
    。其於九十三年間因竊盜案件，經本院以九十三年度簡字第
    三一九五號判處有期徒刑六月，如易科罰金，以銀元三百元
    折算一日確定，於九十四年一月四日入監服刑，於九十四年
    七月二日執行徒刑完畢，有臺灣高等法院被告前案紀錄表一
    件在卷足憑，其於五年內故意再犯本案有期徒刑以上之罪，
    為累犯，應依修正前刑法第四十七條規定加重其刑。爰審酌
    被告之犯罪動機、目的、手段、收受贓物對於被害人尋回失
    物致增之困難度、該贓物之價值以及犯罪後坦承犯行之良好
    態度等一切情狀，量處如主文所示之刑，並諭知易科罰金之
    折算標準。末查，本案被告所犯收受贓物罪之犯罪時間係在
    九十六年四月二十四日以前，合於中華民國九十六年罪犯減
    刑條例第二條第一項第三款所定之減刑要件，爰減其宣告刑
    二分之一，並諭知易科罰金之折算標準。
四、至被告另陳稱其所指綽號「廖仔」之男子即係曾於九十四年
    七月二日與其同在臺灣臺北監獄臺北分監執行之受刑人吳俊
    儀，則該名受刑人吳俊儀是否涉有搶奪或收受贓物犯行，自
    應另由檢察官依法偵辦，附此敘明。
據上論斷，應依刑事訴訟法第二百七十三條之一第一項、第二百
九十九條第一項前段，刑法第二條第一項前段、第三百四十九條
第一項，修正前刑法第四十七條、第四十一條第一項前段，罰金
罰鍰提高標準條例第一條前段，修正前罰金罰鍰提高標準條例第
二條，現行法規所定貨幣單位折算新臺幣條例第二條，中華民國
九十六年罪犯減刑條例第二條第一項第三款、第七條，判決如主
文。
本案經檢察官蔡元仕到庭執行職務。
中　　華　　民　　國　　96　　年　　8 　　月　　8 　　日
                  刑事第七庭審判長法　官  胡　堅　勤
                                  法　官　李　君　豪
                                  法　官　王　瑜　玲
上列正本證明與原本無異。
如不服本判決，應於判決送達後10日內敘明上訴理由，向本院提
出上訴狀（應附繕本），上訴於臺灣高等法院。
中　　華　　民　　國　　96　　年　　8 　　月　　9 　　日
                                  書記官  陳  香  君
附錄本案論罪科刑法條全文：
中華民國刑法第三百四十九條
（普通贓物罪）
收受贓物者，處三年以下有期徒刑、拘役或五百元以下罰金。
搬運、寄藏、故買贓物或為牙保者，處五年以下有期徒刑、拘役
或科或併科一千元以下罰金。
因贓物變得之財物，以贓物論。
